NADIA GIGENA

Fecha de Nacimiento: 01/11/1983

Teléfono: 0291-154132151 / 0291-155752794 | **Email**: nadiagigena2015@gmail.com

Dirección: French 3100. CABA

OBJETIVOS PERSONALES

Actualmente me encuentro en la búsqueda de un empleo estable que me permita explotar mis habilidades en el rubro de la **administración privada** adquiridas a lo largo de mi vida laboral.

Mi experiencia en los rubros farmacéuticos, telefónicos y comercial -ya sea como responsable administrativa o ventas- las complementé con una gran facilidad de trabajo en entornos digitales, en donde destaco el dominio fluido en los programas Adobe Photoshop, Ilustrator y el Paquete Office.

Todo esto me llevan a verme como una **profesional muy adaptable** a los distintos equipos de trabajo y a estar capacitada para desenvolverme laboralmente y alcanzar los objetivos propuestos por la empresa con eficacia.

EXPERIENCIA LABORAL

Administración de obras sociales

FACAF FEDERACIÓN ARGENTINA DE CÁMARAS DE FARMACIAS | JUN 2022 - ACTUALIDAD

- -Auditorías de recetas y prescripciones médicas.
- **-Administración** y **facturación** de obras sociales. Ref: Analia Yapura. Tel; 11 5499-0209

Administración

CÁMARA DE FARMACIAS DE BAHIA BLANCA | JUN 2018- JUN 2022

- -Administración y facturación de obras sociales.
- -Atención telefónica y presencial.
- -Asesoramiento a empresas y terceros.
- -Auditorías contables.

Ref. Jorge de Maria Tel: 0291-6424-415

FORMACIÓN

Instituto Riviere

MECÁNICA DENTAL | JUN 2006-APR 2008

Estudios terciarios incompletos.

Instituto Superior Pedro Govena

JORNADA DE CAPACITACIÓN | AGO 2000

Jornada de capacitación en dirección y administración de empresas.

Colegio ex Nacional (EEMN 13)

ESTUDIOS SECUNDARIOS

Estudios finalizados en tiempo y forma con orientación en Economía y Gestión de las Organizaciones.

Agente Oficial

PERSONAL (VJP SA)| MAR 2014 -JUN 2018

- -Tareas de atención al cliente en el sector telefonía móvil.
- -Servicios de venta y post-venta.
- -Administración.

Ref. Sebastian Pella. Tel: 2914-490-918

Jefe de Area

PERSONAL (VJP SA) | OCT 2016-JUN 2018

- -Responsable de operaciones y gestión.
- -Monitoreo y cumplimiento de objetivos diarios, semanales, mensuales y anuales.
- **-Tareas de liderazgo**, motivación y evaluación, sustentadas en la comunicación y el trabajo en equipo con los Team Leader.
- -Análisis, planificación y proyecciones de rotación de RRHH.
- -Recepción, normalización, carga y administración de bases de datos enviadas por la empresa para ser utilizadas en el SW.

Ref. Sebastian Pella. Tel :2914-490-918

HABILIDADES PERSONALES

- Inglés. Hablado y escrito nivel básico
- Estructurada y metódica
- Dotes comunicativos con el entorno laboral
- Eficaz y resolutiva en situaciones adversas

